【裁判字號】    90,上易,1378
【裁判日期】    900928
【裁判案由】    傷害
【裁判全文】
臺灣高等法院臺南分院刑事判決          九十年度上易字第一三七八號        Ｇ
      上  訴  人
      即  被  告  乙  ○  ○
右上訴人因家庭暴力之傷害件，不服臺灣嘉義地方法院九十年度易字第四二四號中華
民國九十年七月二十七日第一審判決（起訴案號：臺灣嘉義地方法院檢察署九十年度
偵字第一三七○號），提起上訴，本院判決如左：
      主      文
原判決撤銷。
林志明連續傷害人之身體，處拘役伍拾日，如易科罰金，以佰元折算壹日。
      事      實
一、乙○○曾犯槍砲彈藥刀械管制條例罪，經臺灣臺南地方法院判處有期徒刑二年，
    強制工作三年，嗣經臺灣高等法院臺南分院上訴駁回確定，嗣於執行中假釋付保
    護管束（指揮書執畢日期為民國八十九年十二月廿九日），於假釋付保護管束期
    間，竟不知悔改，因與其妻甲○○，素來不睦，乙○○基於概括傷害人身體之犯
    意，先於八十九年十二月九日凌晨一時許，在嘉義縣民雄鄉東湖村八鄰東勢湖六
    十六號之一住處，徒手毆打甲○○，造成甲○○受有右前額受傷、上背、左前臂
    、右小腿挫傷之傷害；復於八十九年十二月十七日上午六時許，在上開住處，徒
    手毆打甲○○，造成甲○○受有左手臂挫傷瘀傷三×五公分、一×一公分、左前
    臂挫傷三×三公分、右腰部挫傷等傷害。
二、案經被害人甲○○訴由嘉義縣警察局民雄分局報請臺灣嘉義地方法院檢察署檢察
    官偵查起訴。
      理      由
一、訊據上訴人即被告乙○○固承認於右揭時、地有發生爭執並推告訴人甲○○之事
    實，惟矢口否認有何傷害犯行，辯稱：其妻之傷如何造成則不知悉，並未毆打其
    妻只是相互推拉而已云云。
二、惟查：
（一）被告如何於右揭時、地連續傷害告訴人等情，業據告訴人於警訊、偵查中指訴
      綦詳，而告訴人於八十九年十二月九日於下午五時卅分許至嘉義基督教醫院急
      診檢驗結果，其確受有「右前額受傷、上背、左前臂、右小腿挫傷」之傷害，
      此有財團法人嘉義基督教醫院診斷證明書及照片（警卷第六頁）、九十年五月
      十八日（九○）嘉基醫字第○五六三號函附之病歷各一份可參（原審卷第卅三
      頁）；另告訴人於八十九年十二月十七日下午二時至行政院衛生署桃園醫院急
      診，其確受有「左手臂挫傷瘀傷三×五公分、一×一公分、左前臂挫傷三×三
      公分、右腰部挫傷」之傷害，此有行政院衛生署桃園醫院桃衛醫字第○六一號
      傷害診斷證明書（警卷第五頁）、九十年五月廿八日桃園醫祕字第○三六四三
      號函附之病歷（原審卷第四二至四八頁）各一份在卷可查，告訴人上開指訴，
      尚非無據。
（二）告訴人雖於偵查中陳述：「（問：你有無自傷行為？）答：有一次他要打我我
      拿刀子要嚇他，可是我劃到我自己，就說我有自傷傾向」（偵卷第十六頁反面
      ），而觀以上開二次傷勢，均係瘀、挫傷，尚無銳器傷之情形；參以前開財團
      法人嘉義基督教醫院病歷上記載遭拳頭毆打（見原審卷第卅六、卅九頁），行
      政院衛生署桃園醫院病歷急診病歷、急診護理紀錄上（見原審卷第四四、四七
      頁）均記載係遭先生毆打，益證告訴人確係於右揭時、地遭被告毆打情節明確
      。
（三）參以被告坦承於八十九年十二月九日凌晨一時許發生爭吵時，以雙手推醒告訴
      人，俟告訴人起身後，與被告爭執（見原審卷第五五頁），又坦承於八十九年
      十二月十七日早上五時卅分許，與告訴人發生爭執，將睡著之告訴人拉醒、拉
      告訴人雙手手臂，後來告訴人有把被告衣服扯破，足見被告與告訴人爭執情形
      激烈，徵之上情，足見被告連續傷害犯行，足堪認定。
（四）綜上所述，被告前開所辯無非事後卸責之詞，委無足採，本件事證已臻明確，
      被告犯行堪予認定。
二、核被告所為，係犯刑法第二百七十七條第一項之傷害罪。被告前後二次傷害犯行
    ，時間緊接，所犯係構成要件相同之罪名，應依刑法第五十六條連續犯規定論以
    一罪，並加重其刑。
三、原審以被告罪證明確，予以論罪科刑，固非無見，惟查：被告與告訴人於本院審
    理中，已成立和解，有和解書乙紙附卷可查，告訴人甚且具狀表示撤回告訴，亦
    有刑事撤回告訴狀在卷可憑，乃原審未及予以審酌，遽以論罪科刑，尚有未洽，
    被告上訴意旨，仍執陳詞，否認犯罪，固無足取，惟原判決既有可議之處，仍應
    由本院予以撤銷改判。爰審酌被告之品行、犯罪之動機、目的、手段、犯罪所生
    之損害、犯罪後態度等一切情狀，量處如主文第二項所示之刑，並諭知易科罰金
    之折算標準，以示懲儆。
據上論斷，應依刑事訴訟法第三百六十九條第一項前段、第三百六十四條、第二百九
十九條第一項前段，刑法第五十六條、第二百七十七條第一項、第四十一條第一項前
段，罰金罰鍰提高標準條例第一條前段、第二條，判決如主文。
本案經檢察官許仲瑩到庭執行職務。
中    華    民    國      九十      年      九      月        廿八      日
                                  臺灣高等法院臺南分院刑事第六庭
                                      審判長法官  楊    明    章
                                            法官  顏    基    典
                                            法官  徐    宏    志
右正本證明與原本無異。
不得上訴。
                                      法院書記官  李    梅    菊
中    華    民    國      九十      年      十      月         三       日
附錄：本判決論罪科刑法條：
刑法第二百七十七條第一項：
傷害人之身體或健康者，處三年以下有期徒刑、拘役或一千元以下罰金。


司法院資訊處製作；財團法人民間司法改革基金會備份。
